臺灣高等法院臺南分院刑事判決
111年度上易字第101號
上  訴  人  
即  被  告  林家裕

上列上訴人因竊盜案件，不服臺灣嘉義地方法院110年度易字第6
01號中華民國111年1月12日第一審判決（起訴案號：臺灣嘉義地
方檢察署110年度偵字第8550號），提起上訴，本院判決如下：
    主  文
上訴駁回。
    理  由
一、按不服地方法院之第一審判決而上訴者，應向管轄第二審之
    高等法院為之；上訴書狀應敘述具體理由，刑事訴訟法第36
    1條第1項、第2項定有明文。所謂上訴書狀應敘述「具體理
    由」，並不以其書狀應引用卷內訴訟資料，具體指摘原審判
    決不當或違法之事實，亦不以於以新事實或新證據為上訴理
    由時，應具體記載足以影響判決結果之情形為必要。但上訴
    之目的，既在請求第二審法院撤銷或變更第一審之判決，所
    稱「具體」，當係抽象、空泛之反面，若僅泛言原判決認事
    用法不當、採證違法或判決不公、量刑過重等空詞，而無實
    際論述內容，即無具體可言。從而，上開法條規定上訴應敘
    述具體理由，係指須就不服判決之理由為具體之敘述而非空
    泛之指摘而言（最高法院106年度第8次刑事庭會議決議意旨
    參照）。綜上，上訴人之上訴書狀，須就不服判決之理由具
    體敘述有何違法或不當情形，否則即屬空泛指摘，其所為上
    訴，即不符合上訴之法定要件。
二、原審認定被告意圖為自己不法所有，於㈠民國110年8月16日3
    時2分許，見嘉義市○區○○路00號之「○○○○」大樓（主委為甲
    ○○）大門未關閉，趁機進入該大樓地下室，徒手破壞地下室
    之機房、電箱、停車坪下方等處之電線，竊得長度不詳之電
    纜線1條（第1條），得手後於同日6時25分許離去。復接續
    於同日16時15分許，再度進入該大樓地下室，徒手破壞地下
    室之機房、電箱、停車坪下方等處之電線，凹折電線後，竊
    得長度不詳之部分段落之電纜線（第2條一部分），得手後
    於同日20時44分許離去。㈡於110年8月17日4時27分許，見上
    開大樓大門未關閉，趁機進入該大樓地下室，徒手破壞地下
    室之機房、電箱、停車坪下方等處之電線，竊得長度不詳之
    部分段落之電纜線1條（第2條一部分），得手後於同日5時3
    4分許離去。復接續於同日6時3分許，再度進入該大樓地下
    室，徒手竊取地下室機房之蓄電池（即無熔絲開關）1顆，
    得手後於同日8時6分許離開現場等犯罪事實，係以被告於警
    詢、偵查及原審審理時自白（見警卷第1-4頁、偵卷第88-91
    頁、原審卷第39、45頁）及證人即告訴人甲○○之明確指證（
    見警卷第7-8頁），並有被害報告單、臺灣嘉義地方檢察署
    勘驗筆錄、現金支出傳票、報價單各1份、收據2份、監視器
    畫面翻拍照片30張、現場照片4張可稽（見警卷第9-18頁、
    偵卷第53-77、82-85頁），據以認定被告確有上開2次之竊
    盜犯行，而論以刑法第321條第1項第1款之侵入住宅竊盜罪
    。
三、原判決復以：被告前因施用毒品案件，經法院判處有期徒刑
    3月確定，於107年8月28日易科罰金執行完畢乙節，有前案
    紀錄表可憑，其5年以內故意再犯本罪，為累犯，且無釋字
    第775號解釋所指若依累犯加重本刑會導致罪刑不相當之情
    形，爰依刑法第47條第1項規定加重其刑。
四、原審就量刑部分，復敘明：以行為人之責任為基礎，審酌被
    告前已有數次竊盜之前科，仍未能尊重他人之財產法益；本
    案除侵害他人財產法益外，亦對他人之居住安寧造成威脅；
    其坦承犯行，然並未賠償告訴人所受損害；自陳高職肄業之
    智識程度，先前為攤販，與父母、姊姊同住，離婚，未成年
    子女由前妻照顧，家裡經濟普通等一切情狀，分別量處有期
    徒刑7月、7月，及考量被告犯罪手段、時間接近、侵害法益
    程度，定其應執行有期徒刑9月，並沒收追徵其犯罪所得等
    。經核原審已詳敘其調查、取捨證據之結果及憑以認定犯罪
    事實之心證理由，且所為之論斷，亦有卷存證據資料可稽。
    從形式上觀察，並無任何不當或違法之處。其所為刑之宣告
    係以行為人之責任為基礎，審酌刑法第57條各款所列事項及
    其他一切情狀後而為，所量定之宣告刑及定刑均未逾法定刑
    範圍，或有何過重、過輕或違反比例、公平及罪刑相當原則
    之情形。
五、被告上訴意旨雖以：我並非以竊盜為常業，侵害的法益輕微
    ，且自始至終都承認犯罪，誠心悔過，原審量刑過重，請求
    從輕量刑云云。惟查，關於刑罰之量定，係屬實體法上賦予
    法院得為自由裁量之事項，苟於法定要件或範圍之內予以量
    定，客觀上未有逾越法律所規定之範圍，或有明顯濫權之情
    形，自不能遽認有過重或過輕之違誤（最高法院75年度台上
    字第7033號判決意旨參照）。又在同一犯罪事實與情節，如
    別無其他加重或減輕之原因，下級審法院量定之刑，亦無過
    重或失輕之不當情形，則上級審法院對下級審法院之職權行
    使，原則上應予尊重（最高法院85年度台上字第2446號判決
    意旨參照）。經查，原審就量刑部分，已於理由欄內具體說
    明綦詳（見原判決第3-4頁），顯已斟酌刑法第57條各款事
    由，基於刑罰目的性之考量、刑事政策之取向以及行為人刑
    罰感應力之衡量等因素而為刑之量定及定刑，並未逾越法定
    刑度，亦無違背公平正義之精神，況刑法第321條第1項之法
    定刑為6月以上5年以下有期徒刑，得併科50萬元以下罰金，
    則原審全盤考量各情而量定上開刑度，已屬低度刑之列，所
    定之執行刑已折讓甚多之刑期（從14個月降到9個月），並
    無違反罪刑相當原則，該等刑度客觀上已無往下調降之可能
    性。被告上訴所指顯過於籠統、抽象、空泛，並無具體的論
    述內容，難認係依據卷內既有訴訟資料或提出新事證，指摘
    或表明第一審判決有何採證認事、用法或量刑等足以影響判
    決本旨之不當或違法，而構成應予撤銷之具體事由，要難謂
    上訴書狀已經敘述具體理由。依據上開說明，其上訴理由，
    難認係屬具體理由。是被告之上訴顯不合法律上之程式，應
    予駁回，且不經言詞辯論為之。
據上論結，應依刑事訴訟法第367條前段、第372條，判決如主文
。
中　　華　　民　　國　　111 　年　　2 　　月　　22　日
                  刑事第七庭   審判長 法　官  吳勇輝
                                      法　官  吳錦佳
                                      法　官  黃國永
以上正本證明與原本無異。
不得上訴。
　　　　　　　　　　　　　　　　　　　書記官  葉宥鈞
中　　華　　民　　國　　111 　年　　2 　　月　　22　　日
附錄本案論罪科刑法條：
中華民國刑法第320條
意圖為自己或第三人不法之所有，而竊取他人之動產者，為竊盜
罪，處5年以下有期徒刑、拘役或50萬元以下罰金。
意圖為自己或第三人不法之利益，而竊佔他人之不動產者，依前
項之規定處斷。
前二項之未遂犯罰之。
中華民國刑法第321條
犯前條第1項、第2項之罪而有下列情形之一者，處6月以上5年以
下有期徒刑，得併科50萬元以下罰金：
一、侵入住宅或有人居住之建築物、船艦或隱匿其內而犯之。
二、毀越門窗、牆垣或其他安全設備而犯之。
三、攜帶兇器而犯之。
四、結夥三人以上而犯之。
五、乘火災、水災或其他災害之際而犯之。
六、在車站、港埠、航空站或其他供水、陸、空公眾運輸之舟、
    車、航空機內而犯之。
前項之未遂犯罰之。